---
title: "Planejamento para 2024"
author: "[R-Ladies São Paulo](https://www.meetup.com/rladies-sao-paulo/)"
date: "2024-01-06"
format: 
  rladies-revealjs:
    logo: "https://rladies-sp.org/img/logo.jpg"
    footer: "Slides feitos com [Quarto](https://quarto.org/docs/presentations/revealjs/index.html) e [Quarto R-Ladies Theme](https://github.com/beatrizmilz/quarto-rladies-theme#quarto-r-ladies-theme)."
incremental: false
---

# Retrospectiva 

```{r}
#| message: false
#| warning: false
library(tidyverse)
```

```{r}
qtd_eventos <- tibble::tribble(
   ~ano, ~n_eventos_online, ~n_eventos_presencial,
  2018L,                0L,                     4L,
  2019L,                0L,                    11L,
  2020L,                5L,                     1L,
  2021L,                3L,                     0L,
  2022L,                1L,                     1L,
  2023L,                2L,                     5L,
  2024L,                0L,                     0L
  ) |> 
  tidyr::pivot_longer(
    cols = -ano,
    names_to = "tipo",
    values_to = "n"
  ) |> 
  dplyr::mutate(tipo = stringr::str_replace(tipo, "n_eventos_", "") |> stringr::str_to_title()) 
```

```{r}
gerar_grafico <- function(dados, ano_max){

 dados_filtrados <- dados |> 
    dplyr::filter(ano <= ano_max) 
  
  dados_filtrados |> 
  ggplot() +
  aes(x = ano, y = n, fill = tipo) +
  geom_col() +
  scale_fill_brewer(palette = "Set2") +
  theme_minimal() +
  scale_x_continuous(breaks = seq(2017, 2024, 1), limits = c(2017, 2024)) +
  scale_y_continuous(breaks = seq(0, 11, 1), limits = c(0, 11)) +
  labs(
    x = "Ano",
    y = "Número de eventos",
    fill = "Modalidade"
  ) 
}
```

## Agosto de 2018: Início da R-Ladies SP

```{r}
gerar_grafico(qtd_eventos, 2018)
```

---

## 2019: um ano com muitos eventos! 


```{r}
gerar_grafico(qtd_eventos, 2019)
```

---

## 2020: Início da pandemia 


```{r}
gerar_grafico(qtd_eventos, 2020)
```

---


## 2021: Ainda sem encontros presenciais

```{r}
gerar_grafico(qtd_eventos, 2021)
```

---

## 2022: Voltando aos poucos com os encontros presenciais

```{r}
gerar_grafico(qtd_eventos, 2022)
```

---


## 2023: Retorno dos eventos presenciais

```{r}
gerar_grafico(qtd_eventos, 2023)
```



## 2024: O que queremos?

```{r}
gerar_grafico(qtd_eventos, 2024) + 
  geom_text(aes(x = 2024, y = 1, label = "?"), 
            size = 10, color = "#88398a")
```

# Atividade 1: O que desejamos para 2024?

- Pensar nos temas!

# O que as pessoas da comunidade também querem?

## Respostas ao formulário

```{r}
formulario <- readr::read_rds(here::here("formulario.rds"))
pessoas_interessadas_em_palestrar <- formulario |> 
  dplyr::filter(voce_gostaria_de_palestrar_sobre_algum_assunto == "Sim")
```

- Formulário divulgado em 23/12/2023.

- Respondido por **`r nrow(formulario)` pessoas**.

- **`r nrow(pessoas_interessadas_em_palestrar)` pessoas** responderam indicando que tem interesse em palestrar.

## Modalidade

```{r}
readr::read_rds(here::here("modalidade.rds")) |> 
  knitr::kable(col.names = 
                 c("Modalidade", "Número de respostas", "Proporção"))
```

## Tipos de atividade

```{r}
readr::read_rds(here::here("tipos_de_atividade.rds")) |> 
  dplyr::slice_max(n = 5, order_by = n) |> 
  knitr::kable(col.names = 
                 c("Tipo de atividade", "N", "Proporção"))
```


## Dia e horário


```{r}
readr::read_rds(here::here("dia_horario.rds")) |> 
  tidyr::drop_na(var) |>
  knitr::kable(col.names = 
                 c("Dia/Horário", "Número de respostas", "Proporção"))
```



## Temas de interesse

- Importante: Inicialmente, a lista contava com um número limitado de tópicos. Conforme as pessoas foram sugerindo novos temas, a lista foi sendo ampliada. Portanto, os **temas sugeridos posteriormente tem menos votos por não estarem na lista desde o início**.



## Temas de interesse

```{r}
temas <- readr::read_rds(here::here("temas.rds"))

temas |> 
  dplyr::select(
    tema = var,
    prop
  ) |> 
  tibble::rowid_to_column("ordem") |> 
  reactable::reactable(pagination = TRUE, 
                       defaultPageSize = 4,
                       searchable = TRUE,
                       sortable = TRUE,
                       columns = list(
                         tema = reactable::colDef(
                           minWidth = 350
                         )
                       ))
```

## Sugestão de palestrantes

```{r}
sugestao_palestrantes <- readr::read_rds(here::here("sugestao_palestrantes.rds"))
```


- Foram **`r sugestao_palestrantes$n[1]` pessoas indicadas**.

- Entramos em contato com **`r sugestao_palestrantes$quantidade_convites_feitos[1]` delas**, convidando para responderem o formulário.

- Dentre essas pessoas, **recebemos `r sugestao_palestrantes$quantidade_convites_aceitos[1]` respostas**.

## Pessoas interessadas em palestrar

- **`r nrow(pessoas_interessadas_em_palestrar)`** pessoas indicaram interesse em palestrar.

- Precisamos entrar em contato com elas e conversas sobre os detalhes, como:

  - Tema da palestra: Qual tema a pessoa tem experiência? Qual tema faz sentido para a comunidade?

  - Data e horário

  - Formato
  
  - Modalidade (online ou presencial)

  - etc.
  
  
## Feedbacks e sugestões recebidas

- Alguns eventos demoram para começar devido aos anúncios iniciais.

- Divulgar o calendário anual.

- Eventos presenciais reforçam laços entre participantes, mas eventos online permitem que pessoas que moram fora de São Paulo possam participar. Sugestão: repetir os eventos presenciais de forma online.

- Modelo híbrido (transmissão ao vivo de eventos presenciais).
  
  
  
# Atividade 2: Quais são as nossas metas para 2024?




# Ideias para a organização

- Separar a equipe em "times".

- Cada time terá entre uma e duas pessoas responsáveis, e pode agregar mais pessoas.

- Acompanhar e registrar o andamento das tarefas por time para que toda equipe possa acompanhar e ajudar caso necessário.

- Usar o GitHub Project: <https://github.com/orgs/R-Ladies-Sao-Paulo/projects/2/views/1>

# Tarefas

- Ver o quadro

- Decidir: qual é o nível de importância da tarefa? (alta, média, baixa) - Isso seria interessante preparar ANTES da reunião.

- Decidir: quais tarefas queremos fazer durante a reunião? Quais tarefas podemos fazer depois?

https://github.com/orgs/R-Ladies-Sao-Paulo/projects/2


# Times

- Liderança

- Mentoria de palestrantes (contato, entender o que é preciso para que a pessoa se sinta confortável para palestrar, etc)

- Organização de eventos: atividades pré e pós evento (divulgação, acompanhamento da inscrição, envio de certificados, envio de formulário de feedback, etc), organização evento online (Streamyard), organização evento presencial (contato com espaço, coffee break, alinhamento Gugudadados, etc.).

- Redes sociais (Instagram, LinkedIn, Blog, etc).

- Financeiro (reembolsos, captação de recursos, etc).
