---
title: "Planejamento de eventos 2024"
author: "[R-Ladies São Paulo](https://www.meetup.com/rladies-sao-paulo/)"
date: "2024-01-06"
format: 
  rladies-revealjs:
    logo: "https://rladies-sp.org/img/logo.jpg"
    footer: "Slides feitos com [Quarto](https://quarto.org/docs/presentations/revealjs/index.html) e [Quarto R-Ladies Theme](https://github.com/beatrizmilz/quarto-rladies-theme#quarto-r-ladies-theme)."
incremental: false
---
# Formulário
## Respostas ao formulário

```{r}
formulario <- readr::read_rds(here::here("formulario.rds"))
pessoas_interessadas_em_palestrar <- formulario |> 
  dplyr::filter(voce_gostaria_de_palestrar_sobre_algum_assunto == "Sim")
```

- Formulário divulgado em 23/12/2023.

- Respondido por **`r nrow(formulario)` pessoas**.

- **`r nrow(pessoas_interessadas_em_palestrar)` pessoas** responderam indicando que tem interesse em palestrar.

## Modalidade

```{r}
readr::read_rds(here::here("modalidade.rds")) |> 
  knitr::kable(col.names = 
                 c("Modalidade", "Número de respostas", "Proporção"))
```

## Tipos de atividade

```{r}
readr::read_rds(here::here("tipos_de_atividade.rds")) |> 
  dplyr::slice_max(n = 5, order_by = n) |> 
  knitr::kable(col.names = 
                 c("Tipo de atividade", "N", "Proporção"))
```


## Dia e horário


```{r}
readr::read_rds(here::here("dia_horario.rds")) |> 
  tidyr::drop_na(var) |>
  knitr::kable(col.names = 
                 c("Dia/Horário", "Número de respostas", "Proporção"))
```



## Temas de interesse

```{r}
temas <- readr::read_rds(here::here("temas.rds"))

temas |> 
  dplyr::select(
    tema = var,
    prop
  ) |> 
  tibble::rowid_to_column("ordem") |> 
  reactable::reactable(pagination = TRUE, 
                       defaultPageSize = 4,
                       searchable = TRUE,
                       sortable = TRUE,
                       columns = list(
                         tema = reactable::colDef(
                           minWidth = 350
                         )
                       ))
```

## Sugestão de palestrantes

- Foram **X pessoas indicadas**.

- Entramos em contato com **Y delas**, convidando para responderem o formulário.

- Dentre essas pessoas, **recebemos Z respostas**.

## Pessoas interessadas em palestrar

- **`r nrow(pessoas_interessadas_em_palestrar)`** pessoas indicaram interesse em palestrar.

- Precisamos entrar em contato com elas e conversas sobre os detalhes, como:

  - Tema da palestra: Qual tema a pessoa tem experiência? Qual tema faz sentido para a comunidade?

  - Data e horário

  - Formato
  
  - Modalidade (online ou presencial)

  - etc.
  
## Palestrantes

- Ideia: alguém (ou uma dupla) ficar responsável por esse acompanhamento?

- Ideia 2: conversa com a pessoa interessada em palestrar para entender o que ela precisa para se sentir confortável em palestrar.
