---
title: "Planejamento de eventos 2024"
author: "[R-Ladies São Paulo](https://www.meetup.com/rladies-sao-paulo/)"
date: "2024-01-06"
format: 
  rladies-revealjs:
    logo: "https://rladies-sp.org/img/logo.jpg"
    footer: "Slides feitos com [Quarto](https://quarto.org/docs/presentations/revealjs/index.html) e [Quarto R-Ladies Theme](https://github.com/beatrizmilz/quarto-rladies-theme#quarto-r-ladies-theme)."
incremental: false
---

# Plano para hoje!

- Apresentação dos resultados do formulário de sugestões de temas e palestrantes.

- Proposta para organização

- Separação em grupos

- Relato dos grupos


# Formulário de sugestões

## Respostas ao formulário

```{r}
formulario <- readr::read_rds(here::here("formulario.rds"))
pessoas_interessadas_em_palestrar <- formulario |> 
  dplyr::filter(voce_gostaria_de_palestrar_sobre_algum_assunto == "Sim")
```

- Formulário divulgado em 23/12/2023.

- Respondido por **`r nrow(formulario)` pessoas**.

- **`r nrow(pessoas_interessadas_em_palestrar)` pessoas** responderam indicando que tem interesse em palestrar.

## Modalidade

```{r}
readr::read_rds(here::here("modalidade.rds")) |> 
  knitr::kable(col.names = 
                 c("Modalidade", "Número de respostas", "Proporção"))
```

## Tipos de atividade

```{r}
readr::read_rds(here::here("tipos_de_atividade.rds")) |> 
  dplyr::slice_max(n = 5, order_by = n) |> 
  knitr::kable(col.names = 
                 c("Tipo de atividade", "N", "Proporção"))
```


## Dia e horário


```{r}
readr::read_rds(here::here("dia_horario.rds")) |> 
  tidyr::drop_na(var) |>
  knitr::kable(col.names = 
                 c("Dia/Horário", "Número de respostas", "Proporção"))
```



## Temas de interesse

- Importante: Inicialmente, a lista contava com um número limitado de tópicos. Conforme as pessoas foram sugerindo novos temas, a lista foi sendo ampliada. Portanto, os **temas sugeridos posteriormente tem menos votos por não estarem na lista desde o início**.



## Temas de interesse

```{r}
temas <- readr::read_rds(here::here("temas.rds"))

temas |> 
  dplyr::select(
    tema = var,
    prop
  ) |> 
  tibble::rowid_to_column("ordem") |> 
  reactable::reactable(pagination = TRUE, 
                       defaultPageSize = 4,
                       searchable = TRUE,
                       sortable = TRUE,
                       columns = list(
                         tema = reactable::colDef(
                           minWidth = 350
                         )
                       ))
```

## Sugestão de palestrantes

```{r}
sugestao_palestrantes <- readr::read_rds(here::here("sugestao_palestrantes.rds"))
```


- Foram **`r sugestao_palestrantes$n[1]` pessoas indicadas**.

- Entramos em contato com **`r sugestao_palestrantes$quantidade_convites_feitos[1]` delas**, convidando para responderem o formulário.

- Dentre essas pessoas, **recebemos `r sugestao_palestrantes$quantidade_convites_aceitos[1]` respostas**.

## Pessoas interessadas em palestrar

- **`r nrow(pessoas_interessadas_em_palestrar)`** pessoas indicaram interesse em palestrar.

- Precisamos entrar em contato com elas e conversas sobre os detalhes, como:

  - Tema da palestra: Qual tema a pessoa tem experiência? Qual tema faz sentido para a comunidade?

  - Data e horário

  - Formato
  
  - Modalidade (online ou presencial)

  - etc.
  
  
## Feedbacks e sugestões recebidas

- Alguns eventos demoram para começar devido aos anúncios iniciais.

- Divulgar o calendário anual.

- Eventos presenciais reforçam laços entre participantes, mas eventos online permitem que pessoas que moram fora de São Paulo possam participar. Sugestão: repetir os eventos presenciais de forma online.

- Modelo híbrido (transmissão ao vivo de eventos presenciais).
  

# Ideias para a organização

- Separar a equipe em "times".

- Cada time terá entre uma e duas pessoas responsáveis, e pode agregar mais pessoas.

- Acompanhar e registrar o andamento das tarefas por time para que toda equipe possa acompanhar e ajudar caso necessário.

- Usar o GitHub Project: <https://github.com/orgs/R-Ladies-Sao-Paulo/projects/2/views/1>


# Times

- Liderança

- Mentoria de palestrantes (contato, entender o que é preciso para que a pessoa se sinta confortável para palestrar, etc)

- Organização de eventos: atividades pré e pós evento (divulgação, acompanhamento da inscrição, envio de certificados, envio de formulário de feedback, etc), organização evento online (Streamyard), organização evento presencial (contato com espaço, coffee break, alinhamento Gugudadados, etc.).

- Redes sociais (Instagram, LinkedIn, Blog, etc).

- Financeiro (reembolsos, captação de recursos, etc).
